# BOO 业务

提问人：5566234 时间：2019-08-23 09:50:48
请教陈版，我司与政府新签了一项 BOO 合同并设立了项目公司，请问如果我司负责部分工程设备提供，在合并该项目公司合并报表的时候，需要将未实现工程利润部分做合并抵销处理吗？另外，取得土地使用权上的期限大于特许经营期限，土地使用权按照土地使用证期限进行摊销，而不是特许权的期限？BOO 项目设施等固定无形资产是否视作自有固定资产按准则规定摊销？

回答人：chenyiwei
1 、BOO 模式在很大程度上也符合 IFRIC 12 和《企业会计准则解释第 2号》第五条规定的 BOT 模式的运用条件，并不因为项目公司对基础设施拥有法定所有权就可以将其确认为自身固定资产。仍应确认金融资产或者无形资产。
2 、合并报表层面对于本公司从项目公司赚取的工程收入、成本和利润的抵销问题，请参考《瑞华研究 2010 ～ 2016 汇编》之 “问题4-4-15（合并报表层面对 BOT项目收入的确认问题）”。
3 、由于在规定年限后，需将基础设施无偿移交给政府，且该土地有特定用途，不能脱离基础设施单独产生经济利益流入，因此土地使用权的摊销年限应为该土地使用权自身的剩余年限和特许经营年限两者中的较短年限。

提问人：5566234 时间：2019-12-16 08:05:26
请教版主：我司项目子公司与政府有一特许权业务，合同对特许权经营期满后有三项约定： 1 、期满后双方可约定延长期限 2 、若期满后我方不再经营的，可将项目资产和土地使用权特许权转让给政府确定的新的特许经营者3 、经营期满后，政府决定本项目不再继续经营，企业可自行处置本项目资产。那么项目子公司对特许权的土地使用权（特许权期限短于使用权期限）
和其他基础设施（使用寿命短于特许权期限）可否按照自有资产来确认和摊销？

回答人：chenyiwei
一般原则还是建议按照《企业会计准则解释第 2 号》第五条规定确认金融资产或者无形资产，在摊销时可以考虑日后的安排而留有残值（如果存在多种不同可能性，无法合理估计不同的处理方案对最终残值的影响的，建议按残值最低的一种可能性预计）。因为确认自有固定资产原本就是和BOT这种业务模式冲突的。
参考：《瑞华研究 2010 ～ 2016 汇编》之 “问题 4-4-11（无到期移交条款的特许经营项目是否适用 BOT 会计模式）”。